【裁判字號】    97,交聲,1289
【裁判日期】    970711
【裁判案由】    交管條例聲異
【裁判全文】
臺灣板橋地方法院交通事件裁定        97年度交聲字第1289號
原處分機關  臺北市交通事件裁決所
異  議  人
即受處分人  甲○○
上列異議人即受處分人因違反道路交通管理處罰條例案件，對於
臺北市交通事件裁決所於中華民國九十七年三月二十六日所為之
北市裁四字裁２２－ＡＥＶ８６９６０８號裁決書不服（原舉發
案號臺北市政府警察局九十六年十一月十九日北市警交字第ＡＥ
Ｖ８６９６０８號），聲明異議，本院裁定如下：
    主  文
異議駁回。
    理  由
一、原處分意旨略以：異議人即受處分人甲○○於民國九十六年
    十一月十九日晚間十時二十七分許，駕駛車號Ｇ４－５８１
    ３號自用小客車，於臺北市○○路一百六十號前，因有「汽
    車駕駛人酒精濃度過量駕車，酒精濃度測定值為每公升○點
    二九毫克超過標準」之違規行為，經臺北市政府警察局萬華
    分局莒光派出所員警以北市警交字第ＡＥＶ８６９６０８號
    違反道路交通管理事件通知單當場舉發，並當場將上開車輛
    宜置保管，並經原處分機關依道路交通管理處罰條例第三十
    五條第一項第一款裁處罰鍰共臺幣（下同）一萬九千五百元
    ，並吊扣駕駛執照十二個月。
二、異議意旨略以：伊乃停在路邊暫作休息，被路過員警盤查，
    並非行駛中被攔查，請問何來酒駕？伊坦承是停車附近喝了
    幾口酒，正因為如此而不敢違規駕駛上路，心想等朋友來代
    開，或等少量酒精完全退後在開上路（發動引擎，只因天熱
    要開冷氣）。警車在伊後方，絕對很遠就可以看見伊停在路
    邊，而非伊看見警車才靠邊停，請不要憑空想像來辦事，請
    問如此之辦事方式，身為無助的百姓情何以堪？實難心服云
    云。
三、按汽車駕駛人，駕駛汽車經測試檢定有酒精濃度超過規定標
    準者，處一萬五千元以上六萬元以下罰鍰，並當場移置保管
    其車輛及吊扣其駕駛執照一年，道路交通管理處罰條例第三
    十五條第一項第一款定有明文。次按汽車駕駛人駕駛汽車經
    測試檢定酒精濃度超過規定標準者，依違反道路交通管理事
    件統一裁罰基準表之規定，根據行為人：（一）所駕駛汽車
    之種類（機器腳踏車、小型車、大型車）；（二）經測試檢
    定出之酒精濃度；及（三）有無在應到案日期前到案等三項
    因素，決定對行為人所處罰鍰之數額；如行為人係駕駛小型
    車，經測試檢定其吐氣所含酒精濃度超過每公升○點二五亳
    克以上未滿○點四毫克或血液中酒精濃度超過百分之○點○
    五以上未滿○點○八者，而在應到案日期前到案聽候裁決或
    繳納罰鍰者，應對該行為人處以一萬九千五百元之罰鍰，並
    當場移置保管其車輛及吊扣其駕駛執照一年。末按道路交通
    管理處罰條例第六十八條規定汽車駕駛人，因違反同條例及
    道路交通安全規則之規定，受吊扣或吊銷駕駛執照處分時，
    吊扣或吊銷其持有各級車類之駕駛執照。
四、經查，本件證人即當時現場舉發之值勤員警張伯欽，於本院
    調查時到庭具結證稱：當時伊是執行巡邏勤務，於九十六年
    十一月十九日下午十時二十七分時經過西藏路一百六十號前
    ，發現異議人駕駛車輛從一百六十號前路旁，要駛出道路，
    異議人本來是在路邊停車，當時伊當場看到異議人從路旁起
    駛，差點撞上伊的巡邏機車，當時西藏路有快車道，伊行駛
    於慢車道，異議人是要從路旁駛入慢車道，伊本來是在異議
    人的後面，當伊快要接近異議人的車子時，異議人忽然左轉
    出來，伊原先並沒有注意到異議人的車子，異議人左轉出來
    之後，伊立即下車，靠近異議人的車子時，當時異議人的車
    窗是閉著的，伊發現異議人身上有濃濃的酒味，伊就請同仁
    過來協助，將異議人帶回派出所等情（本院九十六年六月十
    六日訊問筆錄），依證人前揭證詞，異議人顯有駕駛行為，
    並非單純發動引擎。按交通規則之違反，除設有感應照相之
    路口外，事後無法還原現場狀態，職是，舉發當時現場之值
    勤員警自屬交通案件之重要證人。參酌員警執行公務時，本
    身即受有行政懲處責任之監督，且其到庭具結作證，更係以
    刑事責任擔保其證言之真實性，本件舉發員警甲○○與異議
    人間並無何身分利害業務關係，當無嫌隙，衡諸情理應無甘
    冒偽證罪刑責風險而故意設詞構陷異議人，且依證人之明確
    證述，亦無任何證據可證其有何捏造事實違法取締之不法情
    事，而異議人亦未就執勤員警之舉發有誤提出具體證據以供
    調查，本院認員警本於維護交通秩序、安全職責所為之取締
    ，當屬合法、正確之舉發。又異議人未提出任何證據證明員
    警舉發有何違誤之情形，僅於事後空言否認上開違規行為，
    所辯尚無足採。是以異議人違反道路交通管理處罰條例第三
    十五條第一項第一款、道路交通安全規則第一百一十四條第
    二款之事實，堪為認定。是以原處分機關據以援引前揭規定
    所為裁處，並無不當。從而，原處分機關依據道路交通管理
    處罰條例第三十五條第一項第一款、第六十八條之規定，裁
    處異議人罰鍰新臺幣一萬九千五百元，並吊扣其駕駛執照十
    二個月，無何違誤，量罰亦屬妥適，應予維持，本件異議為
    無理由，應予駁回。
據上論斷，應依道路交通案件處理辦法第十九條，裁定如主文。
中    華    民    國    97    年    7     月    11    日
                  交通法庭  法  官  王偉光
以上正本證明與原本無異
如不服本裁定應於送達後五日內向本院提出抗告狀
                            書記官  陳宥伶
中    華    民    國    97    年    7     月    11    日


司法院資訊處製作；財團法人民間司法改革基金會備份。
